臺灣桃園地方法院刑事判決　　　　　　 94年度交訴緝字第3號
公　訴　人　臺灣桃園地方法院檢察署檢察官
被　　　告　乙○○
上列被告因肇事遺棄罪等案件，經檢察官提起公訴（93年度偵字
第八一五六號）後，被告於準備程序進行中為有罪之陳述，經本
院合議庭裁定由受命法官獨任進行簡式審判程序審理後，本院判
決如下：
    主  文
乙○○服用酒類，不能安全駕駛動力交通工具而駕駛，處拘役肆
拾日，如易科罰金，以佰元折算壹日。又駕駛動力交通工具肇
事，致人受傷而逃逸，處有期徒刑陸月，如易科罰金，以佰元
折算壹日。
被訴過失傷害罪部分公訴不受理。
    事  實
一、乙○○明知汽車駕駛人飲酒後不能安全駕駛動力交通工具者
　　，不得駕車，竟於民國九十三年三月五日晚上，在桃園縣桃
    園市某處飲用酒類，致體內酒精濃度已達不能安全駕駛之狀
    態，仍執意駕駛車號LP－三六九七號自小客車沿桃園縣桃園
    市○○○街由中山路往宏昌十三街方向行駛，於同日晚上十
    一時十五分許，行經泰昌三街與宏昌十二街口設有閃光黃燈
    之交叉路口時，原應注意減速接近、注意安全、小心通過，
    而依當時情形，又無不能注意之情事，詎竟疏未注意，貿然
    行駛，致其上開自小客車車頭撞擊甲○○所駕駛沿宏昌十二
    街由國際路往泰昌二街方向行駛之三C －七０六六號自小客
    車之左後車門處，致甲○○受有胸部及左側頸部挫傷、左側
    髖部挫傷及擦傷、腰部挫傷之傷害（乙○○涉犯過失傷害罪
    部分，已據甲○○撤回告訴，詳後述）。乙○○於駕車肇事
    致人受傷後，竟未下車察看、協助救護，旋即駕車離去。嗣
    於同日晚上十一時二十分許，在桃園縣桃園市○○路與宏昌
    十三街口，為警查獲，經檢測其呼氣酒精濃度為零點六一亳
    克/ 公升。
二、案經甲○○訴由桃園縣政府警察局桃園分局報請臺灣桃園地
    方法院檢察署檢察官偵查起訴，嗣由本院合議庭裁定由受命
    法官獨任進行簡式審判程序。
    理  由
壹、有罪部分：
一、前揭犯罪事實業據被告乙○○於本院行準備程序、審理時坦
    承不諱，並經告訴人甲○○於警、偵訊中證述綦詳，復有道
    路交通事故現場圖、調查報告表(一)、(二)、酒精濃度測試單、
    刑法第一百八十五條之三案件測試觀察紀錄表、行政院衛生
    署桃園醫院診斷證明書、桃園縣政府警察局舉發違反道路交
    通管理事件通知單各一紙、現場照片及車損照片共十二幀附
    卷可稽，足徵被告之自白確與事實相符。
二、按汽車駕駛人飲用酒類或其他類似物後其吐氣所含酒精濃度
    超過每公升零點二五毫克者，不得駕車；汽車行駛至交岔路
    口，其行進、轉彎，應遵守燈光號誌；閃光黃燈表示「警告
    」，車輛應減速接近，注意安全，小心通過，道路交通安全
    規則第一百一十四條第二款、第一百零二條第一項第一款，
    道路交通標誌標線號誌設置規則第二百十一條第一項第一款
    分別定有明文。被告駕駛汽車自應遵守上開交通安全規則，
    且依當時天候雨、夜間有照明、路面無缺陷、無障礙物、視
    距良好等情形觀之，並無不能注意之情事。查案發之交岔路
    口處被告之行向設有閃光黃燈，及被告吐氣所含酒精濃度超
    過每公升零點二五毫克等情，有上開交通事故調查報告表、
    現場照片及酒精濃度測試單在卷可參，被告上開違規駕駛行
    為顯為本件車禍之肇事原因，其自有過失。再者，被告上開
    過失行為，致告訴人受有胸部及左側頸部挫傷、左側髖部挫
    傷及擦傷、腰部挫傷之傷害乙節，有如前述，則被告過失行
    為與告訴人受傷之結果間，顯具相當因果關係。本件事證已
    經明確，被告犯行堪予認定，應依法論科。
三、核被告所為，係犯刑法第一百八十五條之三服用酒類不能安
    全駕駛動力交通工具而駕駛罪、同法第一百八十五條之四駕
    駛動力交通工具肇事，致人受傷而逃逸罪。其所犯上開二罪
    間，行為不同，應分論併罰之。爰審酌被告並無犯罪前科（
    見卷附臺灣高等法院被告全國前案紀錄表），然其呼氣酒精
    濃度達每公升零點六一毫克，其酒後駕車之犯行對公共安全
    危害非輕，並因此撞及告訴人甲○○所駕駛之自小客車而肇
    事，且在肇事後不思救護告訴人，反駕車加速逃逸，置胸部
    及左側頸部挫傷、左側髖部挫傷及擦傷、腰部挫傷之告訴人
    於不顧，惡性非輕，兼衡告訴人所受上開之傷害非輕，及被
    告犯後已坦承全部犯行，且業已與告訴人和解以賠償告訴人
    所受損失等一切情狀，各量處如主文所示之刑，並分別諭知
    易科罰金之折算標準。
貳、不受理部分－即被告被訴過失傷害部分：
一、公訴意旨略以：被告因有前述過失駕駛行為，致告訴人受有
    前開傷害等語，因認被告另涉有刑法第二百八十四條第一項
    前段之過失傷害罪嫌。
二、按告訴乃論之罪，告訴人於第一審辯論終結前得撤回其告訴
    ，又告訴經撤回者，應諭知不受理之判決，刑事訴訟法第二
    百三十八條第一項、第三百零三條第三款定有明文。
三、查本件告訴人告訴被告過失傷害案件，起訴書認被告此部分
    之行為係犯刑法第二百八十四條第一項前段之罪，依同法第
    二百八十七條前段規定，須告訴乃論。茲告訴人因已與被告
    達成和解，而於本院審理時當庭撤回告訴（見本院卷第四九
    頁），依照上開說明，本件就被告被訴過失傷害部分，爰依
    法諭知公訴不受理之判決。
據上論斷，依刑事訴訟法第二百七十三條之一第一項、第二百九
十九條第一項前段、第三百零三條第三款，刑法第一百八十五條
之三、第一百八十五條之四、第四十一條第一項前段、罰金罰鍰
提高標準條例第二條，判決如主文。
本案經檢察官蔡孟利到庭執行職務。
中　　華　　民　　國　　94　　年　　10　　月　　26　　日
                  交通法庭    法　官　朱美璘
以上正本證明與原本無異
如不服本判決書應於送達後10日內向本院提出上訴狀
                            書記官　楊鳳滿
中　　華　　民　　國　　94　　年　　10　　月　　26　　日
附錄本案論罪科刑法條全文：
中華民國刑法第一百八十五條之三：
服用毒品、麻醉藥品、酒類或其他相類之物，不能安全駕駛動力
交通工具而駕駛者，處一年以下有期徒刑、拘役或三萬元以下罰
金。
中華民國刑法第一百八十五條之四：
駕駛動力交通工具肇事，致人死傷而逃逸者，處六月以上五年以
下有期徒刑。
